臺灣基隆地方法院民事裁定  
111年度基簡調字第250號
原      告  陳在明  


被      告  黃  暐  
上列當事人間遷讓房屋事件，本院裁定如下：
    主  文
本件訴訟標的價額核定為新臺幣壹佰萬元。
原告至遲應於前開核定訴訟標的價額之裁定確定後五日內，向本
院補繳第一審裁判費新臺幣柒仟柒佰元。如逾期未補繳，即以裁
定駁回其訴。
    理  由
一、按訴訟標的之價額，由法院核定。核定訴訟標的之價額以起
    訴時之交易價額為準；無交易價額者，以原告就訴訟標的所
    有之利益為準，民事訴訟法第77條之1第1項、第2項分別定
    有明文。動產或不動產之交易價額常受買賣雙方之需求、主
    觀好惡、目的及利用價值等之影響，若當事人間就該交易價
    額有所爭執，即應調查實際情形以為核定訴訟標的價額之依
    據。是此所謂交易價額，應係指客觀之市場交易價額而言。
二、本件原告起訴僅繳納部分裁判費。查原告係請求被告黃暐將
    門牌號碼新北市○○區○○路00號房屋（下稱系爭房屋）遷讓返
    還原告，原告既係以房屋永久之占有回復為標的，其價額自
    應以該房屋之價值為準，系爭房屋係經原告向前手買受而取
    得其所有權，系爭房屋之買賣金額為新臺幣（下同）1,000,
    000元，爰核定本件訴訟標的之價額為1,000,000元。至於原
    告於起訴狀訴之聲明第2項請求被告應自民國111年6月16日
    起至遷讓返還系爭房屋之日止，按每月給付8,000元計算之
    不當得利部分，按以一訴附帶請求其孳息、損害賠償、違約
    金或費用者，不併算其價額，民事訴訟法第77條之2第2項已
    有明定，是上開不當得利之請求，不併計入訴訟標的之價額
    ，併予敘明。
三、按因財產權而起訴，其訴訟標的之金額或價額在新臺幣十萬
    元以下部分，徵收一千元；逾十萬元至一百萬元部分，每萬
    元徵收一百元；逾一百萬元至一千萬元部分，每萬元徵收九
    十元；逾一千萬元至一億元部分，每萬元徵收八十元；逾一
    億元至十億元部分，每萬元徵收七十元；逾十億元部分，每
    萬元徵收六十元；其畸零之數不滿萬元者，以萬元計算，民
    事訴訟法第77條之13定有明文。又依「臺灣高等法院民事訴
    訟、非訟事件、強制執行費用提高徵收數額標準」規定，訴
    訟標的之金額或價額逾十萬元部分，加徵原定數額十分之一
    。本件訴訟標的之價額為1,000,000元，應徵收第一審裁判
    費10,900元，扣除前已繳納裁判費3,200元外，尚應補繳7,7
    00元。
四、當事人對於本院核定訴訟標的價額之裁定，得於10日內抗告
    。故原告至遲應於本院前開核定訴訟標的價額之裁定確定後
    5日內，向本院補繳第一審裁判費7,700元。如逾期未補繳，
    即以裁定駁回其訴。
五、依民事訴訟法第77條之1、第249條第1項但書規定，裁定如
    主文。
中　　華　　民　　國　　111 　年　　6 　　月　　28　　日
                  民事庭法    官  徐世禎
以上正本係照原本作成。
如對本裁定抗告，應於本裁定送達後10日內向本院提出抗告狀，
並繳納抗告裁判費新臺幣1000元。
中　　華　　民　　國　　111 　年　　6 　　月　　28　　日
                        書 記 官  林煜庭